【裁判字號】    98,易,542
【裁判日期】    981029
【裁判案由】    傷害等
【裁判全文】
臺灣基隆地方法院刑事判決               98年度易字第542號
公  訴  人  臺灣基隆地方法院檢察署檢察官
被      告  甲○○
            乙○○
上列被告因傷害等案件，經檢察官提起公訴（98年度偵字第1541
號），本院判決如下：
    主  文
本件公訴不受理。
    理  由
一、本件公訴意旨詳如起訴書之記載，如附件。
二、按告訴乃論之罪，告訴人於第一審辯論終結前得撤回其告訴
    ，又告訴經撤回者，應諭知不受理之判決，並得不經言詞辯
    論為之，刑事訴訟法第238 條第1 項、第303 條第3 款及第
    307 條分別定有明文。
三、被告甲○○、乙○○被訴過失傷害、傷害案件，檢察官認分
    係涉犯刑法第284 條第1 項之過失傷害罪、同法第277 條第
    1 項之傷害罪，依同法第287 條前段之規定，均須告訴乃論
    ，而告訴人乙○○、丙○○於民國98年10月27日均撤回告訴
    ，此有本院審判筆錄及聲請撤回告訴狀在卷可稽，依據前開
    規定，本件應諭知不受理之判決，並不經言詞辯論，逕為不
    受理判決之諭知。
據上論斷，應依刑事訴訟法第303 條第3 款、第307 條，判決如
主文。
中    華    民    國    98    年    10    月    29    日
                  刑事第三庭法    官  黃永定
以上正本證明與原本無異。
如不服本判決應於收受送達後10日內向本院提出上訴書狀，並應
敘述具體理由；其未敘述上訴理由者，應於上訴期間屆滿後20日
內向本院補提理由書（均須按他造當事人之人數附繕本）「切勿
逕送上級法院」。
中    華    民    國    98    年    10    月    29    日
                            書 記 官  劉珍珍
附件：
臺灣基隆地方法院檢察署檢察官起訴書
                                      98年度偵字第1541號
    被      告  甲○○  男  50歲（民國○○年○月○日生）
                        住臺北縣淡水鎮○○○路○段5巷11
                          號
                        居基隆市○○區○○路259號
                        身分證統一編號：Ｚ000000000號
                乙○○  女  47歲（民國○○年○月○日生）
                        住基隆市○○區○○街490之2號10樓
                        身分證統一編號：Ｚ000000000號
上列被告因傷害等案件，業經偵查終結，認應提起公訴，茲將犯
罪事實及證據並所犯法條分敘如下：
        犯罪事實
一、乙○○與甲○○之女友丙○○係朋友關係，緣丙○○邀乙○○合資投標臺灣基隆地方法院民事執行處於民國98年3月24
    日14時30分拍賣之房屋，乙○○又另尋得案外人陳龍勝出資
    合作，丙○○遂打消與乙○○合資投標之意，惟仍同意代乙○○填寫投標相關文件。乙○○因自己信用不佳，預料如房
    屋得標後將無法順利申請貸款，遂與陳龍騰商議，上開投標
    案件由陳龍勝為投標人，乙○○為投標代理人，則丙○○原
    先填寫乙○○為投標人之文件無法使用，乙○○遂於98年3
    月24日以電話通知丙○○重行填寫投標資料，並於同日近14
    時許，由陳龍勝駕駛自小客車附載乙○○至丙○○位於基隆
    巿中興路41之4號居所，乙○○上樓至丙○○居所，要求丙○○另行填寫以陳龍勝為投標人，乙○○為投標代理人之投
    標文件，且希望不收費用，丙○○因心生不滿拒絕，兩人發
    生激烈口角，乙○○竟以手拉扯丙○○，在場之甲○○見狀
    ，以手將兩人拉開，因用力過猛，不慎造成乙○○頭部撞擊
    大門門框，受有雙眼間額部紅腫之傷害，丙○○則受有右手
    、頭部挫傷及頸部擦傷等傷害。
二、案經丙○○、乙○○訴由基隆巿警察局第二分局報告偵辦。
        證據並所犯法條
一、證據清單
 ┌──┬──────────┬───────────┐
 │編號│證據名稱            │待證事實              │
 ├──┼──────────┼───────────┤
 │1   │告訴人丙○○於警偵訊│證明被告乙○○傷害蔡錦│
 │    │之指訴              │秀之事實              │
 ├──┼──────────┼───────────┤
 │2   │證人丙○○於警偵訊之│證明被告甲○○過失傷害│
 │    │指述                │乙○○之事實          │
 ├──┼──────────┼───────────┤
 │3   │署立基隆醫院98年3 月│證明告訴人受傷之事實  │
 │    │24日診斷證明書、驗傷│                      │
 │    │診斷書各1紙         │                      │
 └──┴──────────┴───────────┘
二、核被告乙○○所為，係犯刑法第277條第1項之傷害罪嫌；被
    告甲○○所為，係犯刑法第284條第1項之過失傷害罪嫌。
三、告訴人乙○○雖指被告甲○○所犯係刑法第277條第1項之傷
    害罪云云，惟查，告訴人於本案中指訴遭被告甲○○、丙○○共同毆打之細節，與乙○○0000000000號行動電話通聯時
    間、署立基隆醫院診斷證明書之傷勢情況均有不符，是其指
    訴並非可採，應以被告甲○○、證人丙○○所述勸架拉扯之
    詞較為可採。且依丙○○所述當時情況，被告甲○○應有拉
    扯施力不當造成乙○○頭部撞擊門框受傷之情形，並非乙○○所指之故意傷害行為，惟此部分如成立犯罪，與上開起訴
    之過失傷害部分係同一犯罪事實，爰不另為不起訴處分，併
    此敘明。
四、依刑事訴訟法第251條第1項提起公訴。
  此  致
臺灣基隆地方法院
中    華    民    國    98    年    8     月    31    日
                              檢察官  吳  佳  齡
本件正本證明與原本無異
中    華    民    國    98    年    9     月    1     日
                              書記官  林  敬  展
附錄所犯法條：
中華民國刑法第277條
    （普通傷害罪）
    傷害人之身體或健康者，處3年以下有期徒刑、拘役或1千元
    以下罰金。
    犯前項之罪因而致人於死者，處無期徒刑或7年以上有期徒
    刑；致重傷者，處3年以上10年以下有期徒刑。
中華民國刑法第284條
    （過失傷害罪）
    因過失傷害人者，處6月以下有期徒刑、拘役或5百元以下罰
    金，致重傷者，處1年以下有期徒刑、拘役或5百元以下罰金
    。
    從事業務之人，因業務上之過失傷害人者，處1年以下有期
    徒刑、拘役或1千元以下罰金，致重傷者，處3年以下有期徒
    刑、拘役或2千元以下罰金。


司法院資訊處製作；財團法人民間司法改革基金會備份。
